臺灣板橋地方法院刑事判決　　　　　　　　　　　　　九十一年度易字第二一七號
　　公　訴　人　臺灣板橋地方法院檢察署檢察官
　　被　　　告　戊○○
　　　　　　　　己○○
　　右一人
　　選任辯護人　許淵秋　律師
　　　　　　　　丁○○
　　　　　　　　丙○○
　　　　　　　　庚○○
　　右一人
　　選任辯護人　許寶方　律師
　　被　　　告　辛○○
右列被告因贓物等案件，經提起公訴（九十年度偵字第一九七七九號），爰判決如左
：
    主  文
許文彬搬運贓物，累犯，處有期徒刑捌月。
己○○、丙○○故買贓物，均處有期徒刑柒月。
庚○○、辛○○、丁○○共同牙保贓物，庚○○處有期徒刑陸月，辛○○、丁○○各
處有期徒刑參月，如易科罰金，均以參佰元折算壹日。
丙○○、庚○○被訴教唆頂替罪部份均無罪。
    事  實
一、
  (一)戊○○前因竊盜案件，經法院判處有期徒刑十月，甫於民國（下同）八十九年七
    月十六日假釋期滿執行完畢，仍不知悔改，於九十年一月二日，明知綽號「二齒
    」之成年男子所持有之甲○○○○冷氣機四十一台，係來路不明之贓物，戊○○
    竟為賺取新台幣（下同）三萬元之佣金，居間介紹己○○購買上開冷氣機，並至
    彰化縣福興工業區○○道向「二齒」取得該批冷氣機，以貨車搬運至高雄縣鳳山
    市○○路二十四號己○○住處，將前開冷氣機中之四十台，以每台新台幣（下同
    ）四千元，並附送一台之方式，販予己○○，且轉交價金予「二齒」。
  (二)丙○○明知己○○持有之上開冷氣機係來路不明之贓物，仍於九十年一月三日在
    己○○家中，以每台四千二百元之代價，故買該批冷氣機四十台。購得後，丙○○即聯絡其表哥庚○○，告知庚○○若能代為介紹買主，可從中賺取佣金，庚○○即聯絡鄰居辛○○，辛○○聯絡其友人丁○○，三人均明知丙○○所持有之冷
    氣機遠低於市○○○○路不明之贓物，竟基於共同牙保贓物之犯意聯絡，透過丁○○尋得不知情之買主林智遠（業經不起訴處分），林智遠同意以每台七千元之
    價格購買冷氣機後，由丙○○負責將上開冷氣機載至庚○○、辛○○位於高雄縣
    鳳山市○○路之住處附近，丁○○則偕同林智遠前來載貨，並當場交付價金，庚○○、辛○○、丁○○分別抽取每台四百元、七百元、一千五百元之佣金，經訴
    由偵查起訴。
    理  由
一、被告戊○○坦承自「二齒」處取得冷氣機，並介紹己○○買受之行為，被告庚○○、辛○○、丁○○均坦承仲介林智遠購買贓物之行為，惟均否認有何贓物之認
    識。至被告己○○自警訊時起即矢口否認有何故買贓物犯行，辯稱：是戊○○叫
    我找買主，我並沒有買冷氣機，只是介紹丙○○與戊○○認識，由他們直接接洽
    ，我也不知道是贓物云云。然查：
  (一)被告戊○○迭於警訊、偵查中供述：冷氣機是我介紹賣給己○○的，二齒打電話
    給我說有一批韓國的冷氣水貨，我打電話告訴己○○，問他有沒有辦法銷掉，他
    說可以，己○○開價四千元，二齒同意，就成交了，我和己○○談好後，二齒請
    司機載下去，我向己○○收十六萬元，給他四十一台，他賺一台，我不認識丙○○、庚○○等語（見警訊筆錄及九十年二月二十八日偵查筆錄）；被告丙○○於
    警、偵訊中亦均坦承：冷氣機是我向己○○以每台四千二百元購得，己○○將冷
    氣放在他家中，我跟人借貨車去搬，只有他一個在場，我搬了四十台等語（見九
    十年八月七日偵查筆錄），均指述直接與己○○交易。
  (二)嗣被告丙○○於本院調查時改口附和被告己○○，供述係己○○介紹其與戊○○
    認識，由伊自行向戊○○購買冷氣機云云，然經本院隔離訊問，被告丙○○稱：
    我要補充一點之前沒說到的，其實己○○只是介紹我和阿斌認識，己○○主動問
    我要不要買很便宜的冷氣，「我並沒有家人、朋友在開電器行」˙˙˙當天見面
    約晚上「九點」，因為我平常下班有時要八點，所以我有印象，當天阿斌先到，
    我到時屋內有己○○夫婦，我們談的過程中，己○○夫婦在客廳裡走來走去，當
    天阿斌說要四千多，我想要三千五，所以談不成，後來阿斌要己○○傳話說一台
    四千，運費由阿斌付，交貨當天我要阿斌送到己○○家中，我早上十點多跑去拿
    ，阿斌在陳家中等，我「直接把錢交給阿斌」云云；顯與被告己○○供述：因為
    我開超商，丙○○當送貨工人有一年多，「他告訴我他有親戚在開電器行」，隔
    天我就介紹洪、許二人見面，他們談的細節我不清楚，我知道沒談成，隔日戊○○要我轉告丙○○說願意每台賣四千元，要洪與他聯絡，成交後戊○○給我一台
    同型號的冷氣，當天是戊○○先到，丙○○才到，我跟他們約晚上「七點」，他
    們兩人聊了約半小時才離開，可能戊○○沒有留丙○○的電話，所以隔天才又找
    我轉告丙○○，他們成交後，因為丙○○要上班，所以戊○○先把貨送到我家裡
    ，「我將丙○○給我的錢轉交給戊○○」云云（見本院九十一年三月七日訊問筆
    錄），二人就多處細節所述不一，且若丙○○與戊○○曾見面洽談，豈有二人於
    警訊、偵查時均一致漏未提及上情之理？又戊○○怎會於偵查中明確表示不認識
    丙○○？顯與常情有違。況被告戊○○並當庭自承：警訊中我稱是直接賣給己○○，是因為當時我以為是己○○自己要買的等語（見審理筆錄），更與被告己○○、丙○○於本院所述，戊○○叫己○○傳話給丙○○，始能成交乙節有明顯差
    距，其等二人於本院所辯，己○○僅有牙保行為，並未買受冷氣機云云，顯難採
    信。
  (三)又上開冷氣機，係甲○○○○股份有限公司於八十九年十二月三十日失竊之贓物
    ，經告訴人指述明確，又告訴代理人乙○○指稱：該型號、噸數之冷氣機，我們
    給大盤的開盤價是「八千三百元」，中盤價格也差不多˙˙˙一般所謂水貨，是
    指貿易商未透過代理商，直接從美國惠而浦公司進口，然而台灣的惠而浦冷氣機
    是由台灣代理商直接委託韓國的廠商代工，並非從美國惠而浦進口等語，是被告
    己○○最初得以每台四千元，顯低於市價之價格購得上開冷氣機四十台，理應生
    疑。又被告己○○以經營便利商店為業、被告丙○○以運送飲料為業、被告庚○○以販賣衣服為業、被告辛○○以販賣皮鞋為業、被告丁○○任職於宅配快遞公
    司通擔任組長，均據被告各人於偵查時供述在卷，均明知前手並非電器之製造業
    或銷售商；又被告戊○○歷經偵審程序，迄今未能提供「二齒」之真實姓名及聯
    絡方式，被告己○○復自承與戊○○僅係鄰居介紹認識，打過兩、三次牌，是顯
    見戊○○與「二齒」、己○○與戊○○間，均非熟識，亦未曾有何電器之交易往
    來，其等均空口辯稱，因信賴前手，故認為購買之冷氣機來源正常云云，即屬無
    稽。綜上，被告均係一般正常之成年人，應明知四十台冷氣機數量非微，有能力
    及管道自行從國外進口者，自無甘冒風險，於無穩定銷貨管道之情形下，先行進
    口之理，其等以顯不相當之低廉價格，轉手或購入大量之冷氣機，應有贓物之認
    識自明。
  (三)末查：被告丁○○、辛○○因本案經警方通知，到警局接受詢問後，即告知庚○○、丙○○，四人在庚○○家中聚會，討論應對之道，並由丙○○、庚○○教唆
    郭家松出面頂替，充當辛○○之前手，顯見其等心虛情怯，更益證其等均知悉所
    購買、牙保、搬運之物品係屬贓物。被告六人以遠低於市價之價格，分別購買、
    仲介他人買受上開冷氣機，其等之贓物犯行，應堪認定。
二、
  (一)被告戊○○係犯刑法第三百四十九條第二項之搬運贓物罪（其牙保之低度行為，
    為搬運之高度行為所吸收，不另論罪）；被告己○○、丙○○均犯同條項之故買
    贓物罪；被告庚○○、辛○○、丁○○所為係犯同條項之牙保贓物罪。公訴人認
    被告庚○○、辛○○係犯故買贓物罪，然其等並未實際買受上開贓物，僅係以電
    話相詢，循序聯絡不知情之買主林智遠，藉以賺取差價，業據其供述明確，是應
    構成牙保贓物罪，附此敘明。又庚○○、辛○○、丁○○有牙保贓物之犯意聯絡
    、行為分擔，均為共同正犯。
  (二)被告戊○○甫於八十九年七月十六日，執行竊盜罪之有期徒刑十月完畢，有台灣
    高等法院檢察署刑案紀錄簡覆表在卷可稽，其於五年內再犯本件有期徒刑以上之
    罪，為累犯，應加重其刑。爰審酌被告戊○○、己○○、丙○○、庚○○、丁○○、辛○○六人貪圖小利之犯罪動機、目的、分別牙保、故買冷氣機四十台，數
    量非微之手段，及對被害人造成追贓困難，所生損害非輕，及犯罪後均否認犯行
    ，丙○○、庚○○並教唆郭家松至警局出面頂替，態度不佳，並無悔意等一切情
    狀，分別量處如主文所示之刑，並就被告庚○○、丁○○、辛○○部分諭知易科
    罰金折算標準。
三、公訴意旨另以：被告丙○○、庚○○為脫免贓物罪責，於九十年一月六日十二時
    許，召集辛○○、丁○○於庚○○位於高雄縣鳳山市○○路三三九號十三樓之住
    處，共同教唆郭家松頂替庚○○贓物罪嫌，使郭家松於同月九日上午十一時十五
    分許，在高雄縣警察局前鎮分局草衙派出所，充當販賣辛○○贓物之上游，為不
    實之供述，並於九十年二月二十七日至台灣板橋地方法院檢察署應訊時，仍為頂
    替真實犯人，重複其為不實之供述，因認被告二人涉犯刑法第一百六十四條第二
    項之頂替罪。惟按犯罪人教唆他人藏匿自己或使他人頂替，並不成立犯罪，有二
    十五年四月二十一日最高法院刑庭總會決議可參，是就此部分犯嫌，應為無罪之
    諭知。
據上論斷，應依刑事訴訟法第二百九十九條第一項前段、第三百零一條第一項，刑法
第二十八條、第三百四十九條第二項、第四十一條第一項前段、第四十七條，罰金罰
鍰提高標準條例第一條、第二條，判決如主文。
中      華      民      國    九十一    年      四      月     十八     日
                                          法  官  蕭  一  弘
右正本證明與原本無異。
如不服本判決，應於判決送達後十日內，向本院提出上訴狀。
                                          書記官  郭  玉  芬
中      華      民      國    九十一    年      四      月     十九     日
附錄法條
刑法第三百四十九條
收受贓物者，處三年以下有期徒刑、拘役或五百元以下罰金。
搬運、寄藏、故買贓物或為牙保者，處五年以下有期徒刑、拘役或科或併科一千元以
下罰金。
因贓物變得之財物，以贓物論。
